Inventaris van het archief van de Marine Inlichtingendienst (MARID) en voorgangers in Nederlands Oost-Indië en Nederlands Nieuw-Guinea, (1905) 1945-1963 (1989)
Nationaal Archief, Den Haag
Koninklijk Nederlands-Indisch Leger
LOPINFO
Lopend Informatie Bulletin
MARID
Marine Inlichtingendienst
MARID-Den Haag
Marine Inlichtingendienst / Bureau Inlichtingen Marinestaf te Den Haag
MARID-NOI
Marine Inlichtingendienst Nederlands Oost-Indië
MARID-VI NNG
Marine Inlichtingendienst sectie VI Nederlands Nieuw-Guinea
MIR
Maandelijks Inlichtingenrapport
NEFIS
Netherlands Forces Intelligence Services
NICA
Netherlands Indies Civil Administration
NIGO
Nederlands Indonesisch (Indisch) Gerilja Organisatie
NNG
Nederlands Nieuw-Guinea
NNGPM
Nederlands Nieuw-Guinea Petroleum Maatschappij
NNGV
Nederlands Nieuw-Guinea Verbond
NOI
Nederlands Oost-Indië
OOT
Overzichten en ontwikkelingen van de toestand
PERMS
Perkoempoelan Rakjat Maloekoe Selatan
PIB
Pemuda Indonesia Baru
PIK
Persatoean Islamayah Kaimana
PIM
Partai Indonesia Merdeka
PIO
Persatoean Islamayah Oemoem
PIR
Periodiek Inlichtingenrapport
PKI
Partei Kommunis Indonesia
PKII
Partai Kemerdekaan Indonesia Irian
PMII
Persatuan Masjarakat Indonesia Irian
POLINRAP
Politieke Informatie Rapport
PPI
Persatuan Pemuda Indonesia
PPKII
Persatuan Pertahanan Kebangsaan Indonesia Irian
PPTA
Penegah Proklamasi Tudjubelas Augustus
PRIS
Perkumpulan Republik Indonesia Rarikat
PRM
Partai Rajat Maluku
PSII
Partai Serikat Islam Indonesia
RIS
Republik Indonesia Serikat
RPI
Republiek Persatuan Indonesia
RMS
Republik Maluka Selatan
RNNLO
Royal Netherlands Navy Liaison Officer
RTC
Ronde Tafel Conferentie
RVO
Rapporten Verre Oosten
SIR
Speciaal Inlichtingenrapport
SITRAP
Situatierapport
SOI
Stafofficier Inlichtingen
SOI-NNG
Stafofficier Inlichtingen Nederlands Nieuw-Guinea
SPSI
Serikat Pelajaran Seluruh Indonesia
TII
Tentara Islam Indonesia
TNI
Tentara Nasional Indonesia
TT
Territoriaal Troepencommando
UKB
Usaha Kerdja Bersatu
VKMI
Vlagofficier Koninklijke Marine in Indonesië
VOC
Verenigde Ondergrondse Corps
Beschrijving van de series en archiefbestanddelen
- Eigentijdse toegangen, 1
  - Indices op ingekomen en uitgaande stukken bij de stafofficier Inlichtingen en de inlichtingenofficier Nederlands Nieuw-Guinea, 1956-1958; 8-9; 2 kaartsystemen
    - Persoonsnamen, 8
      Openbaarheid beperkt tot 01-01-2059
    - Zaaknamen, 9
  - Registers van ingekomen en uitgaande stukken, geordend per jaar op graad van rubricering, op geadresseerde/afzender en op rubriekscode, 1959 - 1962; 10-25; 3 kaartsystemen
    - 1959; Rubricering, 10
      Openbaarheid beperkt tot 01-01-2060
    - 1959; Geadresseerde/afzender, 11
    - 1959; Rubriekscode 001-010.30, 12
    - 1959; Rubriekscode 010.33-089, 13
    - 1960; Rubricering, 14
      Openbaarheid beperkt tot 01-01-2061
    - 1960; Geadresseerde/afzender, 15
    - 1960; Rubriekscode 001-010.15, 16
    - 1960; Rubriekscode 010.16-823, 17
    - 1961; Rubricering, 18
      Openbaarheid beperkt tot 01-01-2062
    - 1961; Geadresseerde/afzender, 19
    - 1961; Rubriekscode 001-010.03, 20
    - 1961; Rubriekscode 010.06-824, 21
    - 1962; Rubricering, 22
      Openbaarheid beperkt tot 01-01-2063
    - 1962; Geadresseerde/afzender, 23
    - 1962; Rubriekscode 001-010.18, 24
    - 1962; Rubriekscode 010.30-824, 25
- Organisatie en personeel, 2
  - Organisatieschema van de marine-organisatie in Soerabaja, 1946; 1537
  - Stukken betreffende de reorganisatie van de MARID-NOI, alsmede de instelling en het functioneren van de CMI, 1947 - 1950; 28; 1 omslag
  - Voorlopige instructie voor de officier van de Inlichtingendienst der KM in Nederlands Nieuw-Guinea, 1950; 29; 1 stuk
  - Stukken betreffende het overleg van de vlagofficier van de KM in Indonesië met het Ministerie van Marine inzake de voortzetting van een Marine Inlichtingendienst in Indonesië en het instellen van een inlichtingendienst voor het Verre Oosten, 1950; 30; 1 omslag
    Openbaarheid beperkt tot 01-01-2051
  - Stukken betreffende de overname van de Inlichtingendienst Nederlands Nieuw-Guinea der KL door de KM, 1955; 31; 1 omslag
    Openbaarheid beperkt tot 01-01-2056
  - Stukken betreffende personeelsaangelegenheden van MARID-VI in Nederlands Nieuw-Guinea, 1955 - 1962; 743-746; 4 omslagen
    - 1955, 743
    - 1956 - 1957, 744
      Openbaarheid beperkt tot 01-01-2058
    - 1958 - 1962, 745
    - Aangelegenheden betreffende Velds, Kokee en Butter 1955 - 1961, 746
  - Grafiek van het personeelsbestand van MARID-VI in Nederlands Nieuw-Guinea, 1955 - 1964; 748; 1 stuk
  - Stukken betreffende gegevens over MARID-personeel, 1957 - 1962; 769-770; 1 pak en 1 omslag
    - 1957 - 1959, 769
    - 1960 - 1962, 770; pak
  - Stukken betreffende de overdracht, overname en vernietiging van archiefstukken, 1962; 734; 1 omslag
  - Stukken betreffende het afvoeren van MARID-personeel, 1962; 772; 1 omslag
- Taakuitvoering, 3
  - Algemeen, 3.1
    - Verzamelde gegevens inzake voornamelijk in Indonesië en Nederlands Nieuw-Guinea woonachtige personen welke (mogelijke) tegenstanders zijn van het Nederlandse bewind aldaar of op andere wijze de belangstelling van de MARID hebben gewekt, 1943 - 1955; ---; 442 omslagen
      Toegang op de inventarisnummers 32-473 (gegevens van voornamelijk in Indonesië en Nederlands Nieuw-Guinea woonachtige personen welke (mogelijke) tegenstanders zijn van het Nederlands bewind aldaar of op andere wijze de belangstelling van de MARID hebben gewekt).
      Deze gegevens zijn niet beschikbaar uit het oogpunt van bescherming van de persoonlijke levenssfeer van (mogelijk) nog levende personen.
    - Register van de algemene en politieke ontwikkelingen in het Verre Oosten, geordend op onderwerp, o.a. verwijzend naar passages uit de Rapporten Verre Oosten, 1946 - 1950; 844; 1 kaartsysteem
    - Register van organisaties in of betreffende Nederlands Nieuw-Guinea, alfabetisch geordend, 1946 - 1954; 951; 1 kaartsysteem
      Openbaarheid beperkt tot 01-01-2055
    - Register van Europeanen, Amerikanen en Australiërs die in Nederlands Nieuw-Guinea verblijven en wier namen voorkomen in inlichtingenrapporten, 1946 - 1954; 932-935; 1 kaartsysteem
      - A - E, 932
      - F - La, 933
      - Le - Sch, 934
      - Sci - Z, 935
    - Register van in Nederlands Nieuw-Guinea verblijvende of daarmee uitstaande Indonesiërs, die verdacht worden van subversieve activiteiten of uitlatingen, 1946 - 1954; 936-938; 1 kaartsysteem
      De letters T-Z ontbreken; het onderscheid met inventarisnummer 939 is niet duidelijk, de registers bevatten in ieder geval gedeeltelijk dezelfde gegevens
      - A - Lafa, 936
      - Lafi - Pattim, 937
      - Pattin - Soe, 938
    - Register van in Nederlands Nieuw-Guinea verblijvende of daarmee uitstaande Indonesiërs, die verdacht worden van subversieve activiteiten of uitlatingen, 1946 - 1954; 939; 1 kaartsysteem
      Het onderscheid met de inventarisnummers 936-938 is niet duidelijk, de registers bevatten in ieder geval gedeeltelijk dezelfde gegevens
    - Register van Indonesiërs en Papoea's, 1946 - 1962; 857-859; 1 kaartsysteem
      - A - Ku, 857
      - Kw -Rumas, 858
      - Rumat - Z, 859
    - Verzamelde gegevens inzake verenigingen, groepen van personen, partijen en organisaties, voornamelijk gevestigd in Indonesië en Nederlands Nieuw-Guinea welke (mogelijke) tegenstanders zijn van het Nederlandse bewind aldaar of op andere wijze de belangstelling van de MARID hebben gewekt, 1947 - 1954; 67, 474-534; 61 omslagen
      - Adviesraden over Nederlands Nieuw-Guinea 1952, 474
      - Boerenbond Mangorpi 1951, 477
        Openbaarheid beperkt tot 01-01-2052
      - Badan Perdjuangan Irian 1950 - 1953, 67
        Openbaarheid beperkt tot 01-01-2054
      - BPI 1952 - 1953, 475
      - BPPPT, sociale en tevens sportvereniging te Sorong 1953 - 1954, 476
      - Bureau Irian, Djakarta 1954, 478
      - Christelijke Ambtenaren Organisatie 1953 - 1954, 481
      - Chinese bevolkingsgroepen 1950, 479
      - Commissie Rechtspositie Ambonezen veranderd in Partai Rajat Maluku (PRM) 1948 - 1954, 484
      - Communisme algemeen 1948 - 1954, 485
      - Communisme binnenland, Sorong-Doom 1954, 486
      - CWNG afdeling Biak 1953 - 1954, 483
      - CWNG afdeling Manokwarie 1953 - 1954, 480
      - CWNG hoofdbestuur Hollandia 1952 - 1954, 482
      - Europese ingezetenen te Merauke 1951, 487
      - GDS 1951 - 1952, 488
        Openbaarheid beperkt tot 01-01-2053
      - GPING afdeling Biak 1950 - 1952, 489
      - GPNG afdeling Hollandia 1951 - 1952, 490
      - GRI te Sorong 1952, 491
      - Hua Kiauw sportvereniging afdeling Sorong, z.d., 492
      - KAB St. Ambrosius te Hollandia-haven 1953 - 1954, 493
      - KAV St. Joseph te Hollandia 1952 - 1953, 494
      - Lawa Mena, sociale- en sportvereniging te Sorong 1952 - 1954, 495
      - Menadonese en Sagirese ingezetenen te Hollandia 1951, 496
      - Menadonese ingezetenen te Merauke 1951, 497
      - Nieuw-Guinea Pensioen Bond, Bond van Gepensioneerden, ex-comité van actie te Manokwari 1953 - 1954, 499
      - NNGV afdeling Hollandia-haven 1951 - 1954, 500
      - NNGV afdeling Hollandia-stad 1951 - 1954, 501
      - NNGV afdeling Manokwarie 1949 - 1954, 498
      - NNGV afdeling Manokwarie 1951 - 1954, 502
      - NNGV Verbond hoofdbestuur te Hollandia-stad 1951 - 1954, 503
      - Nusahulawano te Sorong 1951 - 1952, 505
      - Nusa Ina Sociale Vereniging afdeling Sorong 1953, 504
      - Perhimpoenen Tjendrawasi te Waigama 1953, 512
      - Perkumpulan Sekerdja Kristen Di Nieuw-Guinea 1953 - 1954, 515
      - PERMS te Sorong 1951 - 1953, 513
      - PIB (Bersamangat) te Sorong 1954, 510
      - PIK voormalig PIO 1950 - 1954, 516
      - PKI te Java 1953, 508
      - PKII afdeling Hollandia 1951 - 1953, 506
      - PKII politiek hoofdbestuur te Serui 1947 - 1953, 507
      - PMII te Hollandia 1951 - 1952, 517
      - PPI te Sorong 1952 - 1954, 518
      - PPKII te Hollandia 1954, 519
      - PPTA 1953, 511
      - PRIS, Hollandia 1954, 514
      - Pro Patria Stichting, Nederland, z.d., 521
      - PSII 1951, 509
      - PSII 1954, 520
      - Pusparagam sportvereniging afdeling Sorong 1953 - 1954, 522
      - Radjaschappen 1954, 523
      - RMS 1950 - 1954, 525
      - RPI te Sorong 1952, 524
      - Sociaal Economische Adviesraad te Manokwari 1953, 527
      - SPSI te Djakarta 1950 - 1953, 526
      - Steunt Ontredderde Staten (SOS) stichting, Nederland 1954, 528
      - Tjendrawasi Bataljon cie. Irian 1950 - 1954, 529
      - Tjendrawasi Handelsbedrijf / Vereniging te Serui 1954, 530
      - Tuwakona, sociale tevens sportvereniging te Sorong 1952, 531
      - UKB te Hollandia 1952, 532
      - Veteranen Legioen Nederland, afdeling Nieuw-Guinea 1953 - 1954, 533
      - Warga Negara's van de Republik Indonesia 1950, 534
    - Politieke rapportage inzake Indonesië door de Nederlandse ambassade te Canberra, 1947 - 1962; 837; 1 omslag
    - Register van Indonesische officieren, bestuurders en andere gezagdragers, 1952 - 1957; 868-869; 1 kaartsysteem
      - A - Sr, 868
      - Su - Z, 869
    - Register van militairen en burgers die een visum hebben aangevraagd, [1955].; 872; 1 kaartsysteem
    - Register van Japanse personen en bedrijven en hun handelscontacten in Nederlands Nieuw-Guinea, 1959 - 1962; 954; 1 kaartsysteem
  - MARID A. Indonesië, 3.2
    - Algemeen, 3.2.01
      - Register van vliegvelden en andere luchtvaartterreinen in Indonesië, en Nederlands Nieuw-Guinea (ook radiostations), 1944 - 1957; 843; 1 kaartsysteem
      - Rapporten Verre Oosten samengesteld door MARID-NOI, sectie I, 1945 - 1949; 545-547; 3 pakken
        - 1945 nov. - 1947 juni, nummers 1 - 80, 545
          Openbaarheid beperkt tot 01-01-2048
        - 1947 juli - 1948 sept., nummers 81 - 146, 546
          Openbaarheid beperkt tot 01-01-2049
        - 1948 okt. - 1949 dec., nummers 147 - 207, 547
          Openbaarheid beperkt tot 01-01-2050
      - Stukken betreffende de rapportage van de Nederlandse ambassade in Chungking, de NEFIS, de MARID, de Nederlandse Missie in Japan en de RNNLO te Singapore inzake de toestand in zuid-oost en oost Azië, 1945 - 1962; 548; 1 omslag
      - Wekelijkse Situatierapporten (nummers 1-17), samengesteld door het Hoofd Inlichtingendienst Commandant der Zeemacht en de 'Regeling betreffende het indienen van situatierapporten over havens in Nederlandsch-Indië', 1946; 549; 1 omslag
      - Rapporten betreffende de politieke situatie in Nederlands Oost-Indië, 1946; 2442; 1 omslag
      - Dagelijkse Overzichten Belangrijkste Inlichtingen NEFIS (DOBIN), nummers 184-224, 1946 - 1947; 550; 1 omslag
      - Registers van politieke, militaire en handelscontacten van Indonesië in Zuid-Oost-Azië, 1946 - 1949; 876-877; 2 kaartsystemen
        - Persoonsnamen 1946 - 1949, 876
        - Zaaknamen 1947 - 1949, 877
      - Register waarin opgenomen informatie omtrent personen die op enigerlei wijze betrokken zijn bij het onafhankelijksstreven van Nederlands Oost-Indië / Republik Indonesia, hetzij vanuit Nederlands hetzij vanuit Indonesisch standpunt, 1946 - 1950; 2421-2424; 1 kaartsysteem
        - A - G, 2421
        - H - M, 2422
        - N - Sn, 2423
        - So - Z, 2424
      - Stukken betreffende het verzamelen van bewijsmateriaal omtrent de mishandelingen die Chinezen op Java hebben ondergaan, 1947; 551; 1 omslag
        Bevat foto's
      - Overzicht van in Nederland verschenen persberichten over de bemiddeling van Lord Killearn, vertegenwoordiger van de Britse regering in zuid-oost-Azië, tussen Nederland en de Indonesische regering gedurende de periode november 1946 tot augustus 1947, 2443; 1 omslag
      - Stukken betreffende politieke en militaire organisaties in Nederlands Oost-Indië en de namen van leden van iedere organisatie, 1947-1948; 2441; 1 omslag
      - Register waarin opgenomen informatie omtrent personen die op enigerlei wijze betrokken zijn bij het onafhankelijkheidsstreven van Nederlands Oost-Indië, [1948]; 2431-2440; 10 delen
        - Alfabetische klapper, 2431
        - Deel I, 2432
        - Deel II, 2433
        - Deel III, 2434
        - Deel IV, 2435
        - Deel V, 2436
        - Deel VI, 2437
        - Deel VII, 2438
        - Deel VIII, 2439
        - Deel IX, 2440
      - Uittreksels en integrale weergaven uit de Indonesische media, toegezonden door het hoofd van MARID-VI te Amsterdam, 1948; 552; 1 omslag
      - Dagboek van de activiteiten van de MARID-vestiging te Toean in Oost-Java, 1948 - 1949; 553; 1 deel
      - Halfwekelijkse, wekelijkse en tweewekelijkse 'overzichten en ontwikkelingen van de toestand' (OOT's), uitgebracht door het KNIL, 1948 - 1949; 554; 1 omslag
      - Beschrijvingen en samenvattingen van documenten van de CMI betreffende de situatie in Indonesië en het Verre Oosten, 1949; 555; 1 omslag
      - Stukken betreffende de samenstelling van de delegaties naar de RTC in Nederland, 1949; 556; 1 omslag
      - Ingekomen en minuten, afschriften en doorslagen van uitgaande stukken aan en van de SOI-NNG en aan en van MARID-Den Haag, 1949 - 1964; 535-544; 10 omslagen
        - 1949 1955 - 1957, 535
        - 1958 jan. - mei, 536
        - 1958 juni - dec., 537
        - 1959 jan. - juni, 538
        - 1959 juli - dec., 539
        - 1960 jan. - apr., 540
        - 1960 mei - dec., 541
        - 1961 jan. - juni, 542
        - 1961 juli - dec., 543
        - 1962 - 1964, 544
      - Registers houdende aantekening van gebeurtenissen met betrekking tot Indonesië, de Molukken, Ambon en Portugees Timor, ingedeeld volgens rubrieken, met bronaanduidingen en aantekeningen van briefnummers waarin melding gedaan is van de gebeurtenissen, 1950 - 1961; 1, 3-6; 4 kaartsystemen
        - Molukken, 1
        - Ambon, 3
        - Portugees Timor, 4
        - Indonesië rubrieken A 1 - C 44, 5
        - Indonesië rubrieken D 1 - F 44, 6
      - Register van binnen- en buitenlandse vliegtuigorganisaties, met vermelding van vliegroutes en uitgevoerde vluchten, 1953 - 1958; 918; 1 kaartsysteem
      - Register houdende aantekening van gebeurtenissen met betrekking tot in Indonesië gevestigde, met betrekking tot Indonesië of Nederlands Nieuw-Guinea politiek opererende organisaties, met bronaanduiding en aantekeningen van briefnummers waarin melding is gedaan van de gebeurtenissen, 1955 - 1962; 7; 1 kaartsysteem
      - Register van piloten en vliegtuigen van de staatspolitie, met vermelding van gemaakte vluchten, 1959 - 1960; 930; 1 kaartsysteem
      - Register van piloten van voornamelijk de GIA, met vermelding van door hen uitgevoerde vluchten, alfabetisch geordend, 1953 - 1960; 870; 1 kaartsysteem
      - Register van havens in Indonesië, 1955 - 1957; 925; 1 kaartsysteem
      - Stukken betreffende de kennisneming, via de marine-attaché in Djakarta, van de verlening door de Nederlandse ambassade aldaar van visa aan Indonesiërs voor een verblijf in Nederland, 1956 - 1957; 557; 1 omslag
      - Register van diplomatieke vertegenwoordigingen van diverse landen in Indonesië, alfabetisch op land geordend, 1956 - 1962; 922; 1 kaartsysteem
      - Rapporten betreffende de positie van de PKI in Indonesië, 1957 - 1958; 558; 1 omslag
        Zie ook inventarisnummer 695
      - Verzamelkaarten van op de Republik Indonesia georiënteerde personen aan boord van de motorschepen Barito, Barumun, Kalianget, Kaloekoe, Karossa, Kasimbar, Leti en Seremoek, 1958; 950; 1 omslag
      - Stukken houden inlichtingen omtrent Indonesische niet-militaire personen, 1959 - 1962; 559; 1 omslag
      - Stukken betreffende de bouw, met Russische hulp, van een Instituut voor diepzee-onderzoek op Ambon, 1961; 560; 1 omslag
    - Militair algemeen, 3.2.02
      - Rapport 'Proposal for 8000 barrel per day portable refinery for speedy erection in a reoccupied zone', [1945]; 570; 1 stuk
      - Provisional List of Airfiels and Seaplane Stations op Sumatra, uitgegeven door de Chief Intelligence Officer Headquarters, Air Command South East Asia, 1945; 2445; 1 deel
      - Lijst van vliegvelden en andere luchtvaartterreinen in de 'East Indies Archipelango' (deel I): Malakka, Sumatra, Java, Borneo, Celebes en de kleine Soenda-eilanden, uitgegeven in 1942 en gebruikt door de MARID Oosten, [1946]; 571; 1 deel
      - Plattegrond schaal 1:1.000 van het vliegkamp Morokrembangang, vervaardigd door de Marine-Luchtvaartdienst, 1946; 2430; 1 blad
      - Plattegrond schaal 1:5.000 van het vliegveld Perak en omgeving, vervaardigd door de Marine-Luchtvaartdienst, 1946; 2444; 1 blad
      - Register van officieren en onderofficieren van de Inlichtingendienst, alfabetisch geordend, 1946 - 1962; 860; 1 kaartsysteem
      - Inlichtingenrapporten, richtlijnen en verslagen van commandanten-vergaderingen, binnengekomen bij de MARID te Soerabaja, 1947 - 1949; 572; 1 omslag
      - Telegrammen van de directeur van de NEFIS, de directeur van de CMI en de legercommandant in Nederlands-Indië generaal S.H. Spoor, 1948 - 1949; 573; 1 pak
      - Brief van het hoofd van de MARID te Hollandia aan de RNNLO te Singapore betreffende in aanbouw zijnde motortorpedoboten van de Jaguarklasse, waarvan er ook aan Indonesië zullen worden geleverd, met bijlagen, 1949; 574; 1 omslag
      - Stukken betreffende de overdracht van de marinebasis Soerabaja aan de Republik Indonesia, 1949 - 1950; 575; 1 omslag
      - Stukken betreffende Indonesische wapenaankopen met uitzondering van schepen, 1949 - 1962; 576-587; 4 pakken en 8 omslagen
        - 1949 - 1952, 576; pak
        - 1953 - 1954, 577; pak
        - 1955 - 1957, 578; pak
        - 1958 jan. - juni, 579
        - 1958 juli - dec., 580
        - 1959 jan. - juni, 581
        - 1959 juli - dec., 582
        - 1960, 583
        - 1961 jan. - juli 14, 584
        - 1961 juli 17 - dec., 585
        - 1962 jan. - mrt., 586
        - 1962 apr. - dec., 587; pak
      - Stukken betreffende de opgave van na 1 september 1945 vermiste of gedeserteerde militairen van de KL en het KNIL, 1950 - 1952; 588; 1 omslag
      - Registers betreffende vertegenwoordigers van militaire politieorganisaties, 1950 - 1962; 908-913; 6 kaartsystemen
        - Algemeen 1953 - 1957, 908
        - Bataljons van het CPM 1955 - 1961, 909
        - Commissarissen en inspecteurs van politie 1961 - 1962, 910
        - Hoofdkwartier van het CPM 1953 - 1958, 911
        - Mobiele brigade 1953 - 1962, 912
        - Officieren van het CPM 1950 - 1962, 913
      - Stukken betreffende Indonesische aankopen van militaire- en koopvaardijschepen, 1952 - 1962; 589-595; 4 pakken en 3 omslagen
        - 1952 - 1956, 589; omslag
          Openbaarheid beperkt tot 01-01-2057
        - 1957 - 1958 juni, 590
        - 1958 juli - 1959 apr., 591
        - 1959 mei - dec., 592; omslag
        - 1960, 593
        - 1961, 594; omslag
        - 1962, 595
      - Ingekomen en minuten, doorslagen en afschriften van uitgaande stukken aan en van de SOI-NNG en aan en van MARID-Den Haag, 1952 - 1963; 561-569; 2 pakken en 7 omslagen
        - 1952 - 1956, 561; pak
        - 1957, 562
        - 1958, 563
        - 1959, 564; pak
        - 1960 jan. - juni, 565
        - 1960 juli - dec., 566
        - 1961, 567
        - 1962 jan. - apr., 568
        - 1962 mei - 1963 apr., 569
      - Stukken betreffende wapenaankopen van Indonesië in het buitenland, 1953 - 1961; 596; 1 omslag
      - Registers waarin opgenomen gegevens inzake vliegvelden in Indonesië, 1955 - 1957; 926, 2425; 2 kaartsystemen
        het onderscheid tussen beide registers is niet duidelijk, de inhoud overlapt elkaar grotendeels
        - Register waarin opgenomen gegevens inzake vliegvelden in Indonesië, 926
        - Register waarin opgenomen gegevens inzake vliegvelden in Indonesië, 2425
      - Stukken betreffende de invoering van de algemene dienstplicht en de opleiding van rekruten, 1956 - 1957; 599; 1 omslag
      - Register met gegevens omtrent bombardementen en beschietingen door de Indonesische krijgsmacht op Celebes en de Molukken, 1958; 929; 1 kaartsysteem
      - Rapportages van Den Haag naar Djakarta en vice versa, 1959 - 1960; 600; 1 omslag
    - Externe dreiging, 3.2.03
      - Register van KNIL-militairen die (vermoedelijk) zijn gedeserteerd of/en overgegaan naar het Indonesische leger, 1946 - 1950; 856; 1 kaartsysteem
      - Stukken houdende inlichtingen betreffende aangelegenheden inzake Indonesië, afkomstig uit diplomatieke en militaire bronnen, 1947 - 1962; 601; 1 pak
      - Stukken houdende inlichtingen betreffende aangelegenheden inzake Indonesië, afkomstig uit militaire bronnen (inclusief INRAP's), 1950 - 1962; 602-610; 2 pakken en 7 omslagen
        - 1950 - 1957, 602
        - 1958, 603
        - 1959, 604
        - 1960, 605; pak
        - 1961, 606; pak
        - 1962 jan. - apr., 607
        - 1962 mei - juni, 608
        - 1962 juli, 609
        - 1962 aug. - dec., 610
      - Geïntercepteerde berichten betreffende vlooteenheden van de ALRI, gericht tegen Nederlands Nieuw-Guinea, 1960 - 1962; 611; 1 omslag
      - Geïntercepteerd berichten van majoor Rudjito, belast met de coördinatie van infiltraties, en op andere wijze verkregen inlichtingen inzake infiltraties, 1960-1962.; 612; 1 omslag
      - Stukken houdende inlichtingen omtrent het te Makassar opgerichte commando Mandala voor de bevrijding van West-Irian, 1962; 613-616; 4 omslagen
        - Geïntercepteerde rapporten, 613
        - Organisatie en taak, 614
        - Ingekomen telegrammen van de COSTRING, 615-616
          - febr. - mei, 615
          - juni - sept., 616
    - ALRI (Marine), 3.2.04
      - Register van ALRI-officieren, 1950 - 1962; 863-864; 1 kaartsysteem
        - A - Rochia, 863
        - Rochim - Z, 864
      - Register van militairen van het KKO, alfabetisch geordend, 1950 - 1962; 865; 1 kaartsysteem
      - Staten met opgave van adspirant-officieren van de ALRI in opleiding op het Koninklijk Instituut voor de Marine, 1950 - 1962; 625; 1 omslag
      - Verslagen van scheepsbewegingen van ALRI-eenheden, 1951-1955; 626-629; 4 omslagen
        - 1951 - 1952 sept., 626